臺灣雲林地方法院刑事判決　　　　　　　 94年度訴字第407號
公　訴　人　臺灣雲林地方法院檢察署檢察官
被　　　告　張玄得
上列被告因違反毒品危害防制條例案件，經檢察官提起公訴（94
年度毒偵字第578 號），經本院合議庭裁定以簡式審判程序審理
，判決如下：
    主  文
張玄得連續施用第壹級毒品，處有期徒刑拾月，扣案之第壹級毒
品海洛因壹包（淨重零點零壹公克）、海洛因殘渣袋貳個沒收銷
燬之；扣案之前開海洛因外包裝袋壹個、注射針筒柒支均沒收。
又施用第貳級毒品，處有期徒刑肆月。應執行有期徒刑壹年，扣
案之第壹級毒品海洛因壹包（淨重零點零壹公克）、海洛因殘渣
袋貳個沒收銷燬之；扣案之前開海洛因外包裝袋壹個、注射針筒
柒支均沒收。
    事實及理由
一、構成犯罪事實：
    張玄得於民國90年間因施用第2 級毒品案件，經觀察、勒戒
    後，認無繼續施用毒品之傾向，於91年1 月3 日予以釋放，
    並由臺灣雲林地方法院檢察署檢察官於91年1 月4 日，以90
    年度毒偵字第1485號為不起訴處分確定。詎其不知悔改，復
    基於施用第1 級毒品海洛因之概括犯意，自94年2 月14日至
    94年3 月16日9 時許，連續在雲林縣斗六市○○里○○鄰○○
    街22號友人陳威宏住處、雲林縣斗六市○○里○ 鄰○○路93
    號住處等地，以將海洛因摻水攪拌均勻後置入針筒內注射手
    臂或臀部方式，平均3 日、4 日施用1 次之頻率，施用第1
    級毒品海洛因多次；另基於施用第2 級毒品安非他命之犯意
    ，於93年3 月16日採尿回溯前96小時內某時，在上開陳威宏
    住處，以將安非他命置入玻璃罐內燒烤吸食其煙之方式，施
    用第2 級毒品安非他命1 次。嗣為警於94年3 月16日15時48
    分許，持本院核發之搜索票至其上開住處執行搜索，當場扣
    得海洛因1 包（淨重0.01公克）、海洛因殘渣袋2 個，及其
    所有供施用第1 級毒品海洛因使用之注射針筒7 支，經採集
    其尿液送驗，結果呈嗎啡、甲基安非他命陽性反應。
二、認定犯罪事實所憑之證據及理由：
  (一)被告張玄得於警詢、偵查、本院審理中之自白。
  (二)長榮大學毒物研究中心檢驗成績書1 份，可證被告有施用海
    洛因、安非他命之事實。
  (三)扣案之白粉1 包（淨重0 ‧01公克），經送法務部調查局鑑
    驗結果含有海洛因成分，有該局94年5 月24日調科壹字第16
    0002639 號鑑定通知書1 份在卷可參，可證被告有施用海洛
    因之事實。
  (四)扣案之海洛因殘渣袋2 個、注射針筒7 支，可證被告有連續
    施用海洛因之事實。
  (五)現場照片6幀。
  (六)臺灣雲林地方法院檢察署檢察官90年度毒偵字第1485號不起
    訴處分書、臺灣雲林地方法院檢察署刑案資料查註紀錄表、
    全國施用毒品案件紀錄表、臺灣高等法院被告前案紀錄表各
    1 份，可證被告於觀察、勒戒執行完畢釋放後，5 年內分別
    再犯毒品危害防制條例第10條之罪。
  (七)上開(二)至(六)證據，足以佐證被告首開自白與事實相符。
三、論罪科刑之理由：
  (一)按海洛因、安非他命分屬毒品危害防制條例第2 條第2 項第
    1 款、第2 款所定之第1 級、第2 級毒品。故被告張玄得所
    為，係犯毒品危害防制條例第10條第1 項、第2 項之施用第
    1 級、第2 級毒品罪。
  (二)被告持有第1 級毒品海洛因、第2 級毒品安非他命之低度行
    為，為施用第1 級、第2 級毒品之高度行為所吸收，不另論
    處。
  (三)被告先後多次施用第1 級毒品之犯行，均時間緊接，方法相
    同，觸犯構成要件相同之罪，顯係基於概括犯意反覆為之，
    應依連續犯規定以一罪論，並加重其刑。
  (四)被告所犯施用第1 級、第2 級毒品二罪間，犯意個別，罪名
    互殊，應予分論併罰。
  (五)審酌被告無犯罪前科，有臺灣高等法院被告前案紀錄表1份
    在卷可參，素行良好，惟其前經觀察、勒戒後，仍分別再犯
    本罪，顯見其對於毒品之依賴性甚高，有予較長期間隔離社
    會之必要，與被告施用毒品之期間、頻率，和施用毒品足以
    造成神經方面損害，並容易引起財產、暴力方面犯罪，及被
    告犯罪後坦承犯行，態度良好等一切情狀，分別量處如主文
    所示之刑，並定其應執行之刑。
  (六)扣案之第1 級毒品海洛因1 包（淨重0 ‧01公克），及殘渣
    袋2 個，內殘留之白粉係屬第1 級毒品海洛因，此業經被告
    於本院審理中供述明確，並有現場照片3 幀在卷可參，該海
    洛因粉末附著於夾鏈袋內，顯無法析離，均應依毒品危害防
    制條例第18條第1 項前段規定，諭知沒收銷燬。又上開海洛
    因外包裝袋1 個，有防止毒品裸露、逸出、潮濕功用，並便
    於攜帶，另扣案之注射針筒7 支，均為被告所有，供被告施
    用海洛因使用之物，此業經被告於警詢中供述明確，爰依刑
    法第38條第1 項第2 款規定，宣告沒收。
四、適用之法律：
  (一)程序法方面：刑事訴訟法第299條第1項前段。
  (二)實體法方面：毒品危害防制條例第10條第1 項、第2 項、第
    18條第1 項前段，刑法第11條前段、第56條、第51條第5 款
    、第38條第1項第2款。
本案經檢察官甲○○到庭執行職務。
中　　華　　民　　國　　94　　年　　8 　　月　　19　　日
                  刑事第三庭    法  官　蘇　錦　秀
以上正本證明與原本無異。
如不服本判決應於送達後10日內向本院提出上訴狀。
                                書記官　李　雅　怡
中　　華　　民　　國　　94　　年　　8 　　月　　19　　日
附錄本案論罪科刑法條：
毒品危害防制條例第10條：
施用第1級毒品者，處6月以上5年以下有期徒刑。
施用第2級毒品者，處3年以下有期徒刑。
